臺灣臺中地方法院刑事判決　　　　　　　　　　　　九十二年度訴字第二三九三號
　　公　訴　人　臺灣臺中地方法院檢察署檢察官
　　被　　　告　甲○○
　　指定辯護人　本院公設辯護人丁○○
右列被告因傷害致死案件，經檢察官提起公訴（九十二年度偵字第一二五九五號），
本院判決如左：
    主  文
甲○○傷害人之身體，因而致人於死，累犯，處有期徒刑拾年。
    事  實
一、甲○○前曾於民國九十年間因家庭暴力防治法之傷害案件，經本院判處有期徒刑
    十月確定，於九十一年十二月十七日因縮短刑期執行完畢而出獄。九十二年六月
    十九日晚上七時許，甲○○至台中市○○區○○路二十四巷一號友人乙○○之住
    處喝酒，因席間之言詞引起乙○○不悅，乙○○乃於同日晚上十時四十分許，持
    空心鐵棍毆打甲○○。甲○○遂受激怒，頓時萌生普通傷害之犯意，奪下乙○○
    手中之鐵棍後，徒手與之互毆扭打，而以其拳頭及手肘毆打乙○○臉部、胸部及
    腿部，並於乙○○倒地後以腳踢踹乙○○之頭部、胸部及腹部，致乙○○受有脾
    臟、胰臟與動脈破裂導致大量失血及頭部外傷等傷害。甲○○迨見乙○○傷重倒
    地後，方電請救護車將之送往私立中國醫藥學院附設醫院急救，並於有偵查犯罪
    權限之機關或人員發覺其犯罪前，在上址向台中市警察局第五分局水湳派出所所
    長陳聖偉自首表示願依法接受裁判。然乙○○雖經送醫急救，仍於同年月二十日
    下午三時五十五分許，因腹部左腹、腹直肌中央之肌肉出血及右腹造成腹腔
    內大量複合性出血引發出血性休克死亡。
二、案經乙○○之子丙○○訴由台中巿警察局第五分局報請臺灣臺中地方法院檢察署
    檢察官偵查起訴。
    理  由
一、被告甲○○經本院訊問後，對於右開事實認罪，自白他確於前述時地徒手傷害被
    害人乙○○，導致發生死亡之結果。經查：
    (一)被害人於九十二年六月十九日二十三時三十七分許被送入私立私立中國醫藥學
      院附設醫院救治，經診斷其脾臟、胰臟與動脈破裂導致大量失血，並有頭部外
      傷；上述情節有該院之「法醫參考病歷摘要」一紙在卷可明。而被害人於九十
      二年六月二十日下午三時五十五分許，終因腹部左腹、腹直肌中央之肌肉出
      血及右腹造成腹腔內大量複合性出血引發出血性休克死亡；此亦經檢察官督
      同法醫師相驗、解剖後，鑑定屬實，並製有勘驗筆錄、相驗屍體證明書及解剖
      紀錄等附卷足憑。
    (二)又被害人受傷前，於九十二年六月十九日傍晚起，在台中市○○區○○路二十
      四巷一號之住處，與被告及嚴瑞灥一同喝酒，約於同日晚間十一時許，被告及
      被害人發生口角進而互毆等情節，業據證人嚴瑞灥於九十二年六月二十日受警
      方調查詢問時敘明在卷，並經被告於本院審理時同意作為證據，本院審酌其上
      開言詞陳述作成時之情況，亦認適合作為證據。其次，證人嚴瑞灥於九十二年
      八月四日檢察官偵訊時，復於具結後證述：被告確有於前述時地和被害人喝酒
      時發生爭吵，而毆打被害人，當時尚有二名大陸女子在客廳外，他不知何人電
      召救護車前來等語；上述證詞經核尚無顯不可信之情況。
    (三)再者，證人嚴瑞灥所指之二名大陸女子即肖小明、林雅清於九十二年六月二十
      一日經警方調查詢問時，亦均證述約於九十二年六月十九日二十三時許，當時
      其等正在廚房中洗碗筷，走出廚房後，發覺被告及被害人在隔壁之客廳內扭打
      ，隨即離開現場；證人肖小明並稱她並未報警，也不知如何報警；證人林雅清
      另稱當時與肖小明因為害怕而躲在附近之巷道中等語。被告並於本院審理時同
      意將肖、林二人上開證詞作為證據，本院亦認為適合。
    (四)此外，檢察官履勘案發現場，在客廳桌下及客廳木椅下各發現血跡，製有履勘
      現場筆錄一份、現場照片十張附卷可參。
    (五)基於前述各項事證，足見被告所坦承其於右開事實欄所載時、地，以普通傷害
      之犯意，奪下被害人所持鐵棍後，與之互毆，以拳頭、手肘毆打對方之臉、胸
      及腿部，於被害人倒地後，還以腳踢其頭、胸及腹部，後來電召救護車將被害
      人送醫並自首等自白，應與事實相符，亦得為證據。則被告雖僅以傷害之犯意
      毆打被害人，然其行為與被害人發生死亡之結果間，具有相當之因果關係，已
      至為明確；且腹部乃人體之重要部位，被害人倒地後，被告以腳踢踹其腹部時
      ，在客觀上有可能預見此將危及被害人生命之安全，導致其腹腔大量出血發生
      死亡之結果。故本件事證明確，被告前開傷害人之身體，因而致人於死之犯行
      ，足可認定。
二、核被告甲○○所為，係犯刑法第二百七十七條第二項前段之傷害致死罪。被告前
    曾於九十年間因家庭暴力防治法之傷害案件，經本院判處有期徒刑十月確定，於
    九十一年十二月十七日因縮短刑期執行完畢而出獄，上述事實有臺灣臺中地方法
    院檢察署刑案資料查註紀錄表、臺灣高等法院被告全國前案紀錄表各一份在卷可
    按，其於前案受有期徒刑之執行完畢後，五年以內再犯本件有期徒刑以上之罪，
    構成累犯，除刑法第二百七十七條第二項前段所定無期徒刑之部分外，應依刑法
    第四十七條加重其刑。惟其於犯罪未發覺前，即向台中市警察局第五分局水湳派
    出所所長陳聖偉自首而表示願依法接受裁判乙節，已見前述，並核與卷內陳聖偉
    製作之職務報告所載相符，應依刑法第六十二條前段減輕其刑；並先加後減之。
    末查被害人乙○○乃四十四年八月二十七日生，有其年籍資料在卷可考，四十餘
    歲即遭不測，其親人在心理上、經濟上均受害至巨，乃被告至今猶未與告訴人達
    成和解，稍事彌補，縱使坦承犯行，態度不惡，也不宜從輕處遇，遂再審酌其犯
    罪之動機、目的、手段、方法等一切情狀後，量處如主文所示之刑。
據上論斷，應依刑事訴訟法第二百九十九條第一項前段，刑法第二百七十七條第二項
、第四十七條、第六十二條前段，判決如主文。
中      華      民      國      九十三    年    一      月      八      日
                                        審判長法  官  吳進發
                                              法  官  唐敏寶
                                              法  官  莊深淵
右正本證明與原本無異。
如不服本判決，應於送達後十日內向本院提出上訴狀（須附繕本），上訴於台灣高等
法院台中分院。
                                              書記官
中      華      民      國      九十三    年    一      月      八      日
附錄論罪科刑法條
刑法第二百七十七條 (普通傷害罪）：
傷害人之身體或健康者，處三年以下有期徒刑、拘役或一千元以下罰金。
犯前項之罪因而致人於死者，處無期徒刑或七年以上有期徒刑；致重傷者，處三年以
上十年以下有期徒刑。
